臺灣板橋地方法院刑事判決　　　　　　　94年度訴字第1139號
公　訴　人　臺灣板橋地方法院檢察署檢察官
被　　　告　甲○○
選任辯護人　馬金生律師
上列被告因違反槍砲彈藥刀械管制條例案件，經檢察官提起公訴
（94年度偵字第2529號），本院合議庭裁定依簡式審判程序審理
，本院判決如下：
    主  文
甲○○未經許可，寄藏可發射子彈具有殺傷力之改造槍枝，處有
期徒刑壹年貳月，併科罰金新臺幣拾萬元，罰金部分如易服勞役
，以新臺幣玖佰元即銀元佰元折算壹日。緩刑貳年。
扣案可發射子彈具有殺傷力之仿ＷＡＬＴＨＥＲ廠半自動手槍改
造之金屬玩具手槍壹支（槍枝管制編號：0000000000
號）；暨扣案之土造子彈彈殼貳顆（壹顆具直徑７．８ＭＭ之金
屬彈頭、另壹顆具直徑８ＭＭ之金屬彈頭）均沒收。
    事  實
一、甲○○於民國94年1 月初，發現年籍不詳綽號「水雞」之成
    年男子於93年4 月間所置放在其住處臺北縣板橋市○○路27
    4 巷3 號之背包一個，內有具殺傷力之ＰＰＫ八釐米手槍（
    槍枝管編號0000000000，係仿ＷＡＬＴＨＥＲ廠半自動手槍
    製造之金屬玩具手槍，更換土造金屬槍管、槍機改造而成之
    改造手槍，機械性能良好，可擊發子彈）一支；及具直徑7
    ．8 ｍｍ、8 ｍｍ金屬彈頭之土造子彈各一顆，竟未經主管
    機關許可而寄藏之，嗣於94年1 月20日晚上6 時45分許，在
    臺北縣土城市○○路○ 段240 巷旁黃昏市場內，為警查獲，
    並扣得上開具有殺傷力之槍枝及子彈；與不具殺傷力之子彈
    二顆等物。
二、案經臺北縣政府警察局新莊分局報告臺灣板橋地方法院檢察
    署檢察官偵查起訴。
    理  由
一、訊據被告甲○○對於右揭犯罪事實均坦承不諱。此外，復有
    具殺傷力之改造手槍一支（槍枝管制編號：0000000000號）
    ；具殺傷力之直徑7 ．8 ｍｍ、8 ｍｍ金屬彈頭之土造子彈
    各一顆等物，扣案足資佐證，並有上開槍彈之照片多幀在卷
    足憑（見偵查卷第19至21頁）。又扣案之上開槍彈，經送內
    政部警政署刑事警察局鑑定結果認：「(一)送鑑PPK 八釐米手
    槍壹枝（槍枝管制編號0000000000），認係由仿WALTHER 廠
    半自動手槍製造之金屬玩具手槍，更換土造金屬槍管、槍機
    改造而成之改造手槍，機械性能良好，可擊發適用子彈，認
    具殺傷力。(二)送鑑改造子彈肆顆，認均係土造子彈（具直徑
    約7.8mm 之金屬彈頭），採樣貳顆試射：壹顆可擊發，認具
    殺傷力；壹顆無法擊發，認不具殺傷力」等情，此有該局94
    年2 月5日 刑鑑字第0940018475號槍彈鑑定書在卷足憑（見
    偵查卷第33至35頁）。足徵扣案之上開改造手槍一支，具有
    殺傷力，且扣案土造子彈一顆（具直徑約7.8mm 之金屬彈頭
    ），具有殺傷力，堪以認定。再公訴人將扣案之子彈未被鑑
    驗之部分，送內政部警政署刑事警察局鑑定結果認：「送鑑
    土造子彈貳顆，認均係土造子彈，均具直徑約8mm 之金屬彈
    頭，均經試射，壹顆，可擊發，認具殺傷力；餘壹顆，無法
    擊發，認不具殺傷力。」等情，亦有卷附該局94年4 月29日
    刑鑑字第0940059007號槍彈鑑定書可稽（見偵查卷第46至48
    頁）。足徵扣案另一顆土造子彈（具直徑約8mm 之金屬彈頭
    ）具有殺傷力，亦堪認定。稽諸前揭事證，本案事證明確，
    被告犯行堪以認定，應予依法論科。
二、查被告行為後，槍砲彈藥刀械管制條例業經總統於94年1 月
 　 26日以華總一義字第09400010101 號公布修正，於94年1 月
 　 28日生效施行；修正後槍砲彈藥刀械管制條例刪除原第11條
 　 規定，並修正第8 條第4 項規定為「未經許可，持有、寄藏
 　 或意圖販賣而陳列第一項所列槍枝（按：指鋼筆槍、瓦斯槍
 　 、麻醉槍、獵槍、空氣槍或第4 條第1 項第1 款所定其他可
 　 發射金屬或子彈具有殺傷力之各式槍砲）者，處三年以上十
 　 年以下有期徒刑，併科新臺幣七百萬元以下罰金」；修正前
 　 槍砲彈藥刀械管制條例第11條第4 項規定：「未經許可，持
 　 有、寄藏或意圖販賣而陳列第一項所列槍砲（按：指第4 條
 　 第1 項第1 款所稱其他可發射金屬或子彈具有殺傷力之各式
    槍砲）者，處一年以上七年以下有期徒刑，併科新臺幣七百
 　 萬元以下罰金」，經比較修正前、後關於未經許可寄藏可發
 　 射子彈具有殺傷力槍枝之規定，以修正前槍砲彈藥刀械管制
 　 條例規定較有利於被告，則依刑法第2 條第1 項但書規定，
 　 自應適用修正前槍砲彈藥刀械管制條例第11條第4 項規定論
 　 處。另關於被告所涉同條例第12條第4 項之未經許可寄藏子
    彈之犯行，因該適用之法條並無任何修正，自無比較新舊法
    之問題。是核被告所為，係犯修正前槍砲彈藥刀械管制條例
    第11條第4 項之未經許可寄藏可發射子彈具有殺傷力之改造
    槍枝罪；及槍砲彈藥刀械管制條例第12條第4 項之未經許可
    寄藏子彈罪。被告因寄藏而持有槍彈之行為，為寄藏之低度
    行為，不另論持有槍彈罪。被告所犯上開修正前之槍砲彈藥
    刀械管制條例第11條第4 項之未經許可寄藏可發射子彈具有
    殺傷力之改造槍枝罪；及槍砲彈藥刀械管制條例第12條第4
    項之未經許可，寄藏子彈罪，係一行為觸犯數罪名，為想像
    競合犯，應依刑法第55條前段之規定，從一重之修正前之槍
    砲彈藥刀械管制條例第11條第4 項之未經許可寄藏可發射子
    彈具有殺傷力之改造槍枝罪處斷。爰審酌被告寄藏具有殺傷
    力之改造手槍與子彈，雖數量並非甚多，仍對於社會治安與
    個人安全有危害之虞，惟被告犯罪後坦承犯行，尚有悔意，
    態度甚佳等一切情狀，量處如主文所示之刑，並就宣告罰金
    刑部分，諭知如易服勞役之折算標準，以資懲儆。末查被告
    前未曾受有期徒刑以上刑之宣告，有臺灣高等法院被告前案
    紀錄表在卷可按，被告因一時失慮，偶罹刑典，事後已坦承
    犯行，深具悔意，經此偵審程序及罪刑之宣告後，應知警惕
    而無再犯之虞，本院因認暫不執行其刑為當，予以宣告緩刑
    二年，用啟自新。
三、扣案具有殺傷力之仿ＷＡＬＴＨＥＲ廠半自動手槍製造之金
    屬玩具手槍，更換土造金屬槍管、槍機改造而成之改造手槍
    一支（槍枝管編號0000000000），係屬違禁物，應依刑法第
    38條第1 項第1 款規定沒收。另具有殺傷力然已被試射擊發
    之子彈二顆等物（一顆具直徑7 ．8 ｍｍ金屬彈頭，另一顆
    具直徑8 ｍｍ金屬彈頭），該等物品雖已不具有子彈之功用
    ，而僅剩彈殼，並非違禁物，然上開物品係屬被告所有，核
    其性質為原供被告犯本件寄藏子彈罪所用之物，該等物品，
    應依刑法第38條第1 項第2 款、第3 項之規定，宣告沒收之
    。再扣案不具殺傷力之子彈二顆，因不具有殺傷力，業經內
    政部警政署刑事警察局鑑定如前，故該等子彈並非屬於違禁
    物，且被告並未以之做為犯罪之工具，該等子彈二顆，爰不
    宣告沒收。
四、末按「除被告所犯為死刑、無期徒刑、最輕本刑為三年以上
    有期徒刑之罪或高等法院管轄第一審案件者外，於前條第一
    項程序進行中，被告先就被訴事實為有罪之陳述時，審判長
    得告知被告簡式審判程序之旨，並聽取當事人、代理人、辯
    護人及輔佐人之意見後，裁定進行簡式審判程序。」刑事訴
    訟法第273 條之1 第1 項定有明文。查本件被告所犯上開寄
    藏槍彈罪，均非最輕本刑為三年以上有期徒刑之罪，且被告
    於本院94年7 月14日準備程序進行中，復就被訴之事實為有
    罪之陳述，經告知被告簡式審判程序之旨，被告、公訴人及
    辯護人對於本件改依簡式審判程序審理亦均表示無意見，本
    院即依前揭刑事訴訟法規定，裁定本件進行簡式審判程序，
    末此敘明。
據上論斷，應依刑事訴訟法第299 條第1 項前段、第273 條之1
第1 項，（修正前）槍砲彈藥刀械管制條例第11條第4 項、第12
條第4 項，刑法第11條前段、第2 條第1 項但書、第55條前段、
第42條第2 項、第74條第1 款、第38條第1 項第1 款、第2 款、
第3 項，罰金罰鍰提高標準條例第2 條，現行法規所定貨幣單位
折算新臺幣條例第2 條，判決如主文。
本案經檢察官楊仲農庭執行職務。
中　　華　　民　　國　　94　　年　　7 　　月　　29　　日
                刑事第七庭   法  官  許必奇
以上正本證明與原本無異。
如不服本判決，應於判決送達後10日內，向本院提出上訴狀。
                             書記官　金和國
中　　華　　民　　國　　94　　年　　7 　　月　　29　　日
附錄：
（修正前）槍砲彈藥刀械管制條例第11條第4項：
未經許可，持有、寄藏或意圖販賣而陳列第一項所列槍砲者，處
一年以上七年以下有期徒刑，併科新臺幣七百萬元以下罰金。
槍砲彈藥刀械管制條例第12條第4項：
未經許可，持有、寄藏或意圖販賣而陳列子彈者，處 5 年以下有
期徒刑，併科新台幣 300 萬元以下罰金。
